【裁判字號】    97,交簡上,225
【裁判日期】    971121
【裁判案由】    公共危險
【裁判全文】
臺灣高雄地方法院刑事判決           97年度交簡上字第225號
上  訴  人  臺灣高雄地方法院檢察署檢察官
被      告  甲○○
上列上訴人因被告公共危險等案件，不服本院高雄簡易庭民國97
年8 月7 日97年度審交簡字第1742號第一審刑事簡易判決（偵查
案號：97年度偵字第11201 號），提起上訴，本院管轄之第二審
合議庭判決如下：
    主  文
上訴駁回。
    事實及理由
一、證據能力部分：按被告以外之人於審判外之言詞或書面陳述
    ，除法律有規定者外，不得作為證據。又被告以外之人於審
    判外之陳述，雖不符前4 條之規定，而經當事人於審判程序
    同意作為證據，法院審酌該言詞陳述或書面陳述作成時之情
    況，認為適當者，亦得為證據，刑事訴訟法159 條第1 項、
    第159 條之5 第1 項分別定有明文。查本案認定事實所引用
    之卷證資料，除原已符同法第159 條之1 至第159 條之4 規
    定、及法律另有規定等傳聞法則例外規定，而得作為證據外
    ，其餘卷證資料，並無證據證明係公務員違背法定程序所取
    得，被告於審判程序中復均同意作為認定本件犯罪事實之證
    據，且本院審酌前揭陳述作成時之情況，並無違法取證之瑕
    疵，亦認以之作為證據為適當，是本件有關被告以外之人於
    審判外之言詞或書面陳述等供述證據，依前揭法條意旨，自
    均得為證據。
二、本件除犯罪事實部分更正「受有臉部擦挫傷、四肢多處擦挫
    傷」為「受有臉部挫擦傷、四肢多處挫擦傷」；證據部分更
    正「現場及車損照片22張」為「現場及車損照片24張」外，
    其餘犯罪事實、證據及理由，均引用附件第一審判決書之記
    載。
三、至檢察官雖認刑法第185 條之3 醉態駕駛罪，本院尚無宣告
    緩刑之情，本件被告除犯該條罪，再犯第185 條之4 肇事逃
    逸罪，原審於定執行刑後，諭知緩刑，將造成輕罪者判處徒
    刑，重罪者得宣告緩刑，有罪刑失衡之虞，原審宣告緩刑並
    附條件不足懲處被告犯行，而認原審量刑不當為由提起本件
    上訴。惟按刑罰之量定，固屬法院自由裁量之職權行使，但
    仍應審酌刑法第57條所列各款事由及一切情狀，為酌量輕重
    之標準，並非漫無限制。在同一犯罪事實與情節，如別無其
    他加重或減輕之原因，下級審量定之刑，亦無過重或失輕之
    不當情形，則上級審法院對下級審法院之職權行使，原則上
    應予尊重（最高法院85年度臺上字第2446號裁判意旨參照）
    。是量刑之裁量權，乃憲法所保障法官獨立審判之核心，法
    院行使此項裁量權，亦非得以任意或自由為之，仍應受一般
    法律原理原則之拘束，即仍須符合法律授權之目的、法律秩
    序之理念、國民法律感情及一般合法有效之慣例等規範，尤
    其應遵守比例原則及平等原則之意旨，否則即可能構成裁量
    濫用之違法（另參見最高法院86年度臺上字第7655號判決意
    旨）。亦即如非有裁量逾越或裁量濫用之明顯違法情事，自
    不得擅加指摘其違法或不當，縱係上級審對下級審裁量權之
    審查，亦應同此標準，此不僅在保障法官不受任何制度外之
    不當干涉，更保障法官不受制度內的異質干涉，此方符憲法
    第80條所宣示獨立審判之真義。
四、查原審適用刑法第185 條之3 、第185 條之4 、第51條第5
    款、第74條第1 項第1 款、第2 項第4 款等規定，並審酌被
    告飲酒後，已不能安全駕駛，詎猶任駕駛而肇生交通事故，
    且於肇事後未予傷者必要救助或報警，反逃離現場，若非當
    時有其他路人在場，易使傷者失卻救治機會，而認被告惡性
    重大，不宜輕縱，惟認其素行良好，且犯罪後坦承犯行等一
    切情狀，就醉態駕駛罪部分，量處有期徒刑4 月，就肇事逃
    逸罪部分，量處有期徒刑8 月，並定其應執行刑有期徒刑10
    月，以資懲儆；亦認被告前未曾受有期徒刑以上刑之宣告，
    念其僅因一時失慮以致誤觸刑章，事後更已坦承全部犯行、
    頗見悔意，諒其經此偵、審程序並科刑判決後，理應知警惕
    而無再犯之虞，而諭知緩刑，以啟自新。並為促使被告知曉
    尊重法治之觀念，緩刑併予諭知被告應向國庫支付新臺幣（
    下同）7 萬元。本院認原審就被告所犯醉態駕駛罪及肇事逃
    逸罪，分別科處有期徒刑4 月、8 月，定其應執行刑有期徒
    刑10月，對初罹章典之被告而言，量刑尚重，且於諭知緩刑
    外，併附向國庫支付7 萬元之條件，業逾行政罰6 萬元之上
    限（道路交通管理處罰條例第35條），金額非少，對初犯本
    案之被告，已足達儆懲之效。另被告犯罪後，已獲被害人宥
    恕，有高雄縣林園鄉調解委員會調解書影本1 份在卷可憑，
    而被告迭於警詢、偵、審中均坦承不諱，未延滯訴訟，犯後
    態度良好，原審予以宣告緩刑2 年，以啟自新，量刑並無恣
    意違法之處，經核認事用法尚無不合，量刑亦稱妥適。從而
    ，檢察官上訴意旨指摘原判決量刑失衡，自難認有理由，應
    予駁回。
據上論斷，應依刑事訴訟法第455 條之1 第1 項、第3 項、第36
8條、第364 條、第373條，判決如主文。
本案經檢察官乙○○到庭執行職務。
中    華    民    國    97    年    11    月    21    日
                      交通法庭  審判長法  官  鄭詠仁
                                      法  官  方錦源
                                      法  官  謝枚霏
上列正本證明與原本無異。
本件不得上訴。
中    華    民    國    97    年    11    月    21    日
                                      書記官  楊馥如
附錄本判決論罪科刑法條全文
中華民國刑法第185條之3
服用毒品、麻醉藥品、酒類或其他相類之物，不能安全駕駛動力
交通工具而駕駛者，處1 年以下有期徒刑、拘役或科或併科15萬
元以下罰金。
中華民國刑法第185條之4
（肇事遺棄罪）
駕駛動力交通工具肇事，致人死傷而逃逸者，處 6 月以上 5 年
以下有期徒刑。


司法院資訊處製作；財團法人民間司法改革基金會備份。
